# **MESLIN** Thibaut

Je suis un étudiant de 19 ans actuellement en BTS Système Informatique aux Organisations au lycée Saint Adjutor à Vernon. Pour de plus amples informations, contactez-moi ou visitez mon portfolio pour voir plus de détails sur moi (lien ci-contre).

10 rue du gué 271200 MENILLES (33) 6 52 10 01 18 thibaut.meslin@hotmail.com http://thibaut.meslin.bts.free.fr

#### **FORMATION**

## **Etablissement Saint Adjutor**, Vernon — *BTS SIO*

Septembre 2019 (en cours (2nd année))

Brevet de Technicien Supérieur - Service Informatique aux Organisations (option Solution Logiciel et Application Métier ou SLAM).

## **Ligue de Normandie de Tennis,** Honfleur — Certification de Qualification Professionnelle d'Entraîneur de Tennis (CQP-ET)

Septembre 2020 (en cours)

Diplôme d'Educateur de tennis.

## Lycée Georges Dumézil, Vernon — Baccalauréat

Septembre 2016 À Juillet 2019

Baccalauréat Scientifique option Sciences de l'Ingénieur spécialité Informatique et Sciences du Numérique (option Latin).

### **EXPÉRIENCE**

## Schneider Electric, Rueil-Malmaison — Développeur logiciel

Janvier 2021 À Février 2021

Affecté dans une équipe de développement composée de 3 personnes. Travail en méthode AGILE et développement logiciel comprenant principalement les langages C# (.NET Core) et JSON.

## Direction Départementale des Finances Publiques (DDFIP), Evreux — Agent d'accueil et gestion du personnel

Décembre 2019 À Décembre 2019

Affecté à l'accueil de la cité administrative sur des missions d'accueil et d'orientation d'autrui, de gestion du personnel et des accès aux bâtiments.

### **COMPÉTENCES**

HTML, CSS, Php, Javascript

SQL

C#, Python, VBA

Gestion de projet (GANTT, méthodes AGILE)

Office (Word/Excel/Powerpoint)

#### **DISTINCTIONS**

Certificat Voltaire (Niv. Pro.) Certification de maîtrise orthographique.

**Certification Cisco**Certification introduction to cyberSecurity (100%)

#### **LANGUES**

Anglais (Niveau B2)

Espagnol (Niveau B2)